【裁判字號】    99,小上,43
【裁判日期】    990531
【裁判案由】    損害賠償
【裁判全文】
臺灣臺中地方法院民事裁定            99年度小上字第43號
上  訴  人  甲○○
被上訴人    中部汽車股份有限公司
法定代理人  乙○○
被上訴人    和泰汽車股份有限公司
法定代理人  丙○○
上列當事人間請求損害賠償事件，上訴人對於民國99年4月2日本
院簡易庭99年度中小字第493號第一審小額民事判決，提起上訴
，本院裁定如下：
    主      文
上訴駁回。
第二審訴訟費用新臺幣壹仟伍佰元由上訴人負擔。
    理      由
一、按對於小額程序之第一審裁判之上訴，非以其違背法令為理
    由，不得為之；上訴狀內應記載上訴理由，表明(一)原判決所
    違背之法令及其具體內容。(二)依訴訟資料可認為原判決有違
    背法令之具體事實，民事訴訟法第436條之24第2項、第436
    條之25分別定有明文。又所謂判決有違背法令，乃指判決不
    適用法規或適用不當，亦為同法第468條所明定，此亦為小
    額事件之上訴程序所準用（民事訴訟法第436條之32第2項參
    照）。而以判決有不適用法規或適用不當為上訴理由時，其
    上訴狀或理由書應有具體之指摘，並揭示該法規之條項或內
    容，若係成文法以外之法則，應揭示該法則之旨趣，倘為司
    法院解釋或最高法院之判例，則應揭示該判解之字號或其內
    容，如依民事訴訟法第469條所列第1款至第5款理由提起上
    訴時，其上訴狀或理由書應揭示合於該條款之事實，上訴理
    由狀如未依此項方法表明者，即難認為已對原判決之違背法
    令有具體之揭示，其上訴自難認為合法，此亦有最高法院著
    有71年台上字第314號判例可資參照。次按上訴狀內未表明
    上訴理由者，上訴人應於提起上訴20日內提出理由書於原審
    法院，未提出者，毋庸命其補正；上訴不合程式或已逾期間
    或法律上不應淮許者，第二審法院應以裁定駁回之；民事訴
    訟法第471條第1項、第444條第1項前段，亦有明文。且此於
    小額事件之上訴程序亦準用之，參照民事訴訟法第436條之
    32第2項之規定自明。
二、本件上訴人對本院簡易庭所為之小額訴訟第一審判決，於民
    國（下同）98年12月7日提起上訴，依其上訴狀所載理由略
    以：被上訴人和泰汽車股份有限公司（以下簡稱被上訴人和
    泰公司）縱容被上訴人經銷商中部汽車股份有限公司（以下
    簡稱被上訴人中部公司）於銷售時，私自以非正廠配件混充
    正廠配件銷售請求損害賠償事件，經鈞院以97年度豐小調字
    第146號審理，但調解協商和解僅針對和解書所載之特仕車
    等三項之瑕疵配件達成和解，並未論及有危害行車安全之「
    腳踏墊」等事宜。參被上訴人中部公司之工作傳票以戳記載
    明「非正廠」腳踏墊，顯見97年11月4日和解書效力不及於
    因「腳踏墊」影響行車安全及無法使用之損害賠償及懲罰性
    賠償金。又被上訴人辯稱防水腳踏墊係業務個人提供，無法
    確切掌握哪輛車上有此裝置，故無法主動告知召回該防水商
    品，實已違反消費者保護法第10條，該防水腳踏墊既經詳載
    於新車點交單上，當然屬於購車價款之一部分，該腳踏墊無
    法防水，被上訴人本應負損害賠償責任等語。
三、經查：上訴人之上訴意旨並未指明原判決有何違背之法令及
    其具體內容，亦未指出依訴訟資料可認為原判決有違背法令
    之具體事實，且迄今已逾20日迄未提出符合首開法律規定及
    判例意旨之上訴聲明及對於判決違背法令之具體揭示，揆諸
    首揭說明，本件上訴即難認為合法，應予駁回。
四、依民事訴訟法第436條之32第1項準用同法第436條之19規定
    ，第二審法院為訴訟費用之裁判時，應確定其訴訟費用額，
    而本件第二審訴訟費用額確定為如主文第2項所示金額。
五、據上論結，本件上訴為不合法，依民事訴訟法第436條之32
    第1項、第2項、第444條第1項前段、第95條、第78條、第
    436條之19第1項，裁定如主文。
中    華    民    國    99    年    5    月    31     日
                  民事第一庭  審判長法  官  張瑞蘭
                                    法  官  陳學德
                                    法  官  陳文爵
上正本證明與原本無異。
不得抗告。
中    華    民    國    99    年    5    月    31     日
                                    書記官  施玉卿

司法院資訊處製作；財團法人民間司法改革基金會備份。
